臺灣臺南地方法院刑事判決
110年度交易字第308號
公  訴  人  臺灣臺南地方檢察署檢察官
被      告  傅家龍


上列被告因公共危險案件，經檢察官提起公訴（110年度偵字第5
352號），被告於準備程序中就被訴事實為有罪之陳述，經告以
簡式審判之旨，並聽取意見後，經本院合議庭裁定由受命法官獨
任行簡式審判程序，本院判決如下：
     主  文
傅家龍駕駛動力交通工具，吐氣所含酒精濃度達每公升零點二五
毫克以上，累犯，處有期徒刑捌月。
     犯罪事實
一、傅家龍前因酒後駕車之公共危險案件，經本院院以105年度
    審交易字第498號判決判處有期徒刑7月確定，於民國106年5
    月25日徒刑執行完畢。詎仍不知悔改，於110年2月23日17時
    20分許，在臺南市永康區之工地結束工作後，於返家途中之
    7-11便利商店內飲用啤酒1瓶後，明知飲酒後吐氣所含酒精
    濃度達每公升0.25毫克以上，不得駕駛動力交通工具，仍於
    飲酒後未待酒精消退，基於酒後駕車致交通公共危險之故意
    ，於同日17時25分許自該處騎乘車牌號碼000-000號普通重
    型機車欲返家，嗣於同日17時30分許行經臺南市永康區復國
    一路315巷口前，因右轉未依規定使用方向燈為警盤查攔檢
    ，復因其身上酒氣濃厚，為警於同日17時58分施以酒測，測
    得其吐氣所含酒精濃度為每公升0.42毫克，始悉上情。
二、案經臺南市政府警察局永康分局報告臺灣臺南地方檢察署檢
    察官偵查起訴。
     理  由
一、按除被告所犯為死刑、無期徒刑、最輕本刑為3 年以上有期
    徒刑之罪或高等法院管轄第1 審案件者外，於第273條第1項
    程序進行中，被告先就被訴事實為有罪之陳述時，審判長得
    告知被告簡式審判程序之旨，並聽取當事人、代理人、辯護
    人及輔佐人之意見後，裁定進行簡式審判程序；除簡式審判
    程序、簡易程序及第376 條第1款、第2款所列之罪之案件外
    ，第1審應行合議審判，刑事訴訟法第273條之1第1項、第28
    4條之1分別定有明文。本案被告傅家龍係涉犯死刑、無期徒
    刑、最輕本刑為3 年以上有期徒刑之罪或高等法院管轄第一
    審案件以外之罪，並於本院行準備程序時就被訴事實為有罪
    之陳述（見本院卷第29頁），本院合議庭依前揭規定，經評
    議結果，裁定改由受命法官獨任行簡式審判程序進行審理，
    是本案之證據調查，依刑事訴訟法第273條之2規定，不受同
    法第159條第1項、第161條之2、第161條之3、第163條之1及
    第164條至第170條規定之限制，合先敘明。
二、上開犯罪事實，業據被告於警詢、偵訊及本院中均坦承不諱
    （見警卷第3至9頁；偵卷第17至18頁；本院卷第29頁、第34
    頁），並有道路交通事故當事人酒精測定紀錄表、臺南市政
    府警察局警察局舉發違反道路交通管理事件通知單影本、財
    團法人台灣電子檢驗中心呼氣酒精測試器檢定合格證書、證
    號查詢機車駕駛人、車號查詢機車車籍（警卷第11、13、15
    、35、37頁）在卷可查。足認被告上開任意性自白確與事實
    相符，堪予採信。故本案事證明確，被告上開犯行洵堪認定
    ，應依法論科。
三、按駕駛動力交通工具而有下列情形之一者，處2 年以下有期
    徒刑，得併科20萬元以下罰金：一、吐氣所含酒精濃度達每
    公升0.25毫克或血液中酒精濃度達百分之0.05以上，刑法第
    185條之3第1項第1款定有明文。而上開條文之立法理由略以
    ：「為從嚴處罰酒後駕車行為，以遏止此類犯罪，並保障用
    路人之生命身體安全，明定行為人吐氣所含酒精濃度達每公
    升0.25毫克或血液中酒精濃度達百分之0.05以上而駕車，即
    構成犯罪，以避免法院判決歧異而使部分民眾有心存僥倖之
    不當觀念。」是以，依102 年6月11日修正公布之刑法第185
    條之3 之規範意旨可知，汽車駕駛人飲酒後，如吐氣所含酒
    精濃度達每公升0.25毫克或血液中酒精濃度達百分之0.05以
    上，即應依上開規定處罰，以避免法院判決歧異而使部分民
    眾有心存僥倖之不當觀念。則本案被告經警查獲後，對其施
    以吐氣酒精濃度測試，測得其吐氣所含酒精濃度達每公升1.
    23毫克，自已該當上開規定之構成要件，而無庸另予審酌被
    告是否「不能安全駕駛動力交通工具而駕駛」。
四、論罪科刑：
  ㈠核被告所為，係犯刑法第185條之3第1項第1款吐氣所含酒精
　　濃度達每公升零點二五毫克以上而駕駛動力交通工具罪。
  ㈡刑之加重（累犯）：查被告前因公共危險之酒駕案件，經
    本院以105年度審交易字第498號判決判處有期徒刑7月確定
    ，於106年5月25日因徒刑執行完畢出監，有臺灣高等法院被
    告前案紀錄表可佐，其於刑之執行完畢後5 年內故意再犯本
    件有期徒刑以上之罪，為累犯。又參司法院釋字第 775號解
    釋文及理由之意旨，係指構成累犯者，不分情節，一律加重
    最低本刑，於不符合刑法第59條所定要件之情形下，致生行
    為人所受之刑罰超過其所應負擔罪責之個案，不符罪刑相當
    原則、比例原則。於此範圍內，在修正前，為避免發生上述
    罪刑不相當之情形，法院就該個案應裁量是否加重最低本刑
    。依此，該解釋係指個案應量處最低法定刑、又無法適用刑
    法第59條在內減輕規定之情形，法院應依此解釋意旨裁量不
    予加重最低本刑。本案依被告之累犯及犯罪情節，並無上開
    情事，所犯上開之罪，應依刑法第47條第1項規定加重其
    刑。
  ㈢爰審酌現今酒駕肇事對交通用路人之危害甚大，業經媒體大
    肆播送，且政府宣傳酒後不駕車不遺餘力，已為社會大眾所
    周知，被告亦應明知，竟仍執意投機於酒後，騎乘普通輕型
    機車上路，顯罔顧公眾之交通安全及其他用路人之生命、身
    體法益，忽視其可能造成之危險性，所為實為不該；兼衡以
    其本次係第6次酒駕（累犯部分不重複評價），有前揭被告
    前案紀錄表1 份附卷可考，且所測得被告吐氣中所含酒精濃
    度高達每公升0.42毫克，危險性非低，所為實屬不該；惟念
    及被告於犯後業已坦承犯行，態度尚可，暨衡其於本院自述
    國中肄業、未婚、無子女、目前作粗工、管路，跟母親同住
    ，家中貸款都靠自己、母親身體不好需要扶養母親（見本院
    卷第37頁）等一切情狀，量處如主文所示之刑。
據上論斷，應依刑事訴訟法第273條之1第1項、第299條第1項前
段、第310條之2、刑法第185條之3第1項第1款、第47條第1項，
刑法施行法第1條之1第1項，判決如主文。
本案經檢察官陳奕翔提起公訴，檢察官鄭聆苓到庭執行職務。 
中　　華　　民　　國　　110 　年　　5 　　月　　20　　日
　　　　　　　　　刑事第十五庭  法　官　黃鏡芳
以上正本證明與原本無異。
如不服本判決應於收受本判決後20日內向本院提出上訴書狀，並
應敘述具體理由。其未敘述上訴理由者，應於上訴期間屆滿後20
日內向本院補提理由書狀（均須按他造當事人之人數附繕本）「
切勿逕送上級法院」。 
　　　　　　　　　　　　　　　　書記官  施茜雯
中　　華　　民　　國　　110 　年　　5 　　月　　20　　日
附錄本案論罪科刑法條：
中華民國刑法第185條之3
駕駛動力交通工具而有下列情形之一者，處2年以下有期徒刑，
得併科20萬元以下罰金：
一、吐氣所含酒精濃度達每公升零點二五毫克或血液中酒精濃度
    達百分之零點零五以上。
二、有前款以外之其他情事足認服用酒類或其他相類之物，致不
    能安全駕駛。
三、服用毒品、麻醉藥品或其他相類之物，致不能安全駕駛。
因而致人於死者，處3年以上10年以下有期徒刑；致重傷者，處1
年以上7年以下有期徒刑。
曾犯本條或陸海空軍刑法第54條之罪，經有罪判決確定或經緩起
訴處分確定，於五年內再犯第1項之罪因而致人於死者，處無期
徒刑或5年以上有期徒刑；致重傷者，處3年以上10年以下有期徒
刑。